【裁判字號】    99,台上,7604
【裁判日期】    991209
【裁判案由】    偽造文書等罪
【裁判全文】
最高法院刑事判決            九十九年度台上字第七六０四號
上  訴  人  謝岱融
上列上訴人因偽造文書等罪案件，不服台灣高等法院高雄分院中
華民國九十九年九月三十日第二審判決（九十九年度上訴字第一
三六六號，起訴案號：台灣高雄地方法院檢察署九十九年度偵字
第八二二九號），提起上訴，本院判決如下：
    主  文
上訴駁回。
    理  由
壹、行使偽造私文書部分(即原判決事實一之(二)部分）
按刑事訴訟法第三百七十七條規定，上訴於第三審法院，非以判
決違背法令為理由，不得為之。是提起第三審上訴，應以原判決
違背法令為理由，係屬法定要件。如果上訴理由書狀並未依據卷
內訴訟資料，具體指摘原判決不適用何種法則或如何適用不當，
或所指摘原判決違法情事，顯與法律規定得為第三審上訴理由之
違法情形，不相適合時，均應認其上訴為違背法律上之程式，予
以駁回。本件上訴人謝岱融關於行使偽造私文書部分之上訴意旨
略稱：上訴人已坦承全部犯行，惟上訴人偽造「吳維席」之國民
身分證、服務識別證、及申請補發「吳維席」之駕駛執照之犯行
，乃詐欺取財未遂之階段行為，原判決未論以較輕之刑，自有違
法云云。惟查原判決撤銷第一審關於上訴人行使偽造私文書部分
不當之判決，認上訴人犯行使偽造私文書、行使偽造特種文書、
使公務員登載不實文書等罪，依想像競合犯之規定，從一重論處
上訴人以行使偽造私文書（累犯）罪刑，已依上訴人之自白，詳
敘認定犯罪事實之依據及憑以認定之理由。並就上訴人上開犯行
，如何應依想像競合犯之規定，從一重論上訴人以行使偽造私文
書罪，均已依據卷內資料予以說明。從形式上觀察，原判決並無
任何違背法令之處。又查原判決已敘明上訴人所犯上開三罪，均
具想像競合犯關係，應從一重論上訴人以行使偽造私文書罪之依
憑，並無適用法則不當之違誤。上訴意旨置原判決之論敘於不顧
，徒為法律適用上之爭辯，任意指摘，難謂已符合首揭法定上訴
要件，其此部分之上訴違背法律上之程式，應予駁回。
貳、詐欺取財未遂罪部分(即原判決事實一之(三)部分）
按刑事訴訟法第三百七十六條所列各罪之案件，經第二審判決者
，不得上訴於第三審法院，法有明文。上訴人想像競合犯詐欺取
財未遂及行使偽造特種文書罪部分，原審係依刑法第三百三十九
條第三項、第一項及第二百十六條、第二百十二條，從一重論處
詐欺取財未遂罪刑，核屬刑事訴訟法第三百七十六條第一、四款
之案件。依首開說明，既經第二審判決，自不得上訴於第三審法
院，上訴人竟復一併提起上訴，顯為法所不許。其此部分上訴為
不合法，應予駁回。
據上論結，應依刑事訴訟法第三百九十五條前段，判決如主文。
中    華    民    國  九十九  年   十二   月    九    日
                      最高法院刑事第十三庭
                          審判長法官  陳  世  淙  
                                法官  陳  東  誥  
                                法官  陳  世  雄  
                                法官  何  菁  莪  
                                法官  張  春  福  
本件正本證明與原本無異
                                      書  記  官  
中    華    民    國  九十九  年   十二   月   十四   日
                                                     ｍ

司法院資訊處製作；財團法人民間司法改革基金會備份。
